Notariële protocollen en akten van notarissen te Haarlem (Oud Notarieel Archief Haarlem)
Noord-Hollands Archief
- Willem Arnoldus Haselaar, 1811-1835, 89.
  Notaris Haselaar is overleden te Haarlem op 16 augustus 1835, oud 58 jaar. Begraven op 20 augustus 1835. Zie voor de akten uit de periode 1804-1811 inv.nrs. 1579-1589. Hier vindt u ook meer informatie over de notaris
  - Minuten van allerlei notariële akten, 1811-1835, 1691-1733; 43 pakken
    - 1 juli 1811-24 oktober 1811; met index, 1691
    - 26 oktober 1811-31 december 1811; met index, 1692
    - 2 januari 1812-30 juni 1812, 1693
    - 2 juli 1812-31 december 1812, 1694
    - 1 januari 1813-1 mei 1813, 1695
    - 1 mei 1813-20 december 1813, 1696
    - 3 januari 1814-29 december 1814, 1697
    - 12 januari 1815-30 december 1815, 1698
    - 4 januari 1816-31 december 1816, 1699
    - 3 januari 1817-30 december 1817, 1700
    - 5 januari 1818-29 juli 1818, 1701
    - 31 juli 1818-30 december 1818, 1702
    - 2 januari 1819-30 december 1819, 1703
    - 3 januari 1820-30 december 1820, 1704
    - 3 januari 1821-31 december 1821, 1705
    - 3 januari 1822-30 december 1822, 1706
    - 7 januari 1823-31 december 1823, 1707
    - 6 januari 1824-18 augustus 1824, 1708
    - 18 augustus 1824-31 december 1824, 1709
    - 8 januari 1825-7 mei 1825, 1710
    - 7 mei 1825-13 augustus 1825, 1711
    - 13 augustus 1825-29 december 1825, 1712
    - 6 januari 1826-15 april 1826, 1713
    - 15 april 1826-6 september 1826, 1714
    - 7 september 1826-28 december 1826, 1715
    - 3 januari 1827-18 april 1827, 1716
    - 19 april 1827-27 augustus 1827, 1717
    - 28 augustus 1827-29 december 1827, 1718
    - 2 januari 1828-22 april 1828, 1719
    - 22 april 1828-31 december 1828, 1720
    - 3 januari 1829-26 mei 1829, 1721
    - 27 mei 1829-31 december 1829, 1722
    - 2 januari 1830-5 mei 1830, 1723
    - 5 mei 1830-30 december 1830, 1724
    - 4 januari 1831-23 april 1831, 1725
    - 25 april 1831-15 september 1831, 1726
    - 15 september 1831-30 december 1831, 1727
    - 4 januari 1832-30 juni 1832, 1728
    - 2 juli 1832-3 juni 1833, 1729
    - 5 juni 1833-28 december 1833, 1730
    - 1 januari 1834-21 juni 1834, 1731
    - 22 juni 1834-30 december 1834, 1732
    - 2 januari 1835-29 juli 1835, 1733
  - Register van wisselprotesten van 1 januari 1812-11 juni 1835, 1734
  - Repertoire van de akten, gepasseerd voor Willem Arnoldus Haselaar, 2 januari 1812-4 augustus 1835, 1735; 25 stuks
- Cornelis Gerlings, 1812-1842, 90.
  Zie voor de akten uit de periode 1809-1811 inv.nrs. 1590-1592. Hier vindt u ook meer informatie over de notaris. Voor de akten uit de periode 1843-1851 zie het nieuw notarieel archief inv. nrs. 26-32
  - Minuten van allerlei notariële akten, 1812-1842, 1736-1754; 19 pakken
    Band 1755B op de studiezaal is de index op deze akten over de jaren 1812-1815, 1822-1840
    - 6 januari 1812-31 december 1812, 1736
    - 1 januari 1813-28 december 1813, 1737
    - 4 januari 1814-31 december 1814, 1738
    - 7 januari 1815-30 december 1815, 1739
    - 4 januari 1816-31 december 1816, 1740
    - 3 januari 1817-24 december 1818, 1741
    - 9 januari 1819-28 december 1820, 1742
    - 4 januari 1821-31 december 1823, 1743
    - 7 januari 1824-30 december 1824, 1744
    - 8 januari 1825-29 december 1826, 1745
    - 17 januari 1827-28 december 1827, 1746
    - 2 januari 1828-16 december 1828, 1747
    - 3 januari 1829-27 december 1830, 1748
    - 10 januari 1831-27 december 1832, 1749
    - 7 januari 1833-29 december 1834, 1750
    - 7 januari 1835-29 december 1836, 1751
    - 11 januari 1837-24 december 1838, 1752
    - 2 januari 1839-24 december 1840, 1753
    - 13 januari 1841-31 december 1842, 1754
  - Wisselprotesten, 1816-1833, 1755
  - Register van wisselprotesten van 16 januari 1812-1 februari 1843, 1755a
  - Repertoire van de akten, gepasseerd voor Cornelis Gerlings, notaris, van 27 juni 1809 tot 30 december 1815 en van 2 januari 1822 tot 1 januari 1841. (Ontbreken dus 1816-1821 en 1841/1842), Index op de akten 1809-1815, 1822-1840, 1755b
- Ægidius Walaardt Sacré, 1821-1842, 91.
  Zie voor de akten uit de periode 1843-1857 het nieuw notarieel archief inv.nrs. 79-108
  - Minuten van allerlei notariële akten, 1821-1842, 1756-1782; 27 pakken
    De banden 1784.1(A-G), 1784.2(H-Q) en 1784.2(R-Z) op de studiezaal vormen de index op de akten 1821-1838, 1840-1841
    - 11 september 1820-29 december 1821, 1756
    - 9 januari 1822-31 december 1823, 1757
    - 5 januari 1824-27 december 1825, 1758
    - 5 januari 1826-31 december 1826, 1759
    - 5 januari 1827-5 oktober 1827, 1760
    - 6 oktober 1827-24 december 1828, 1761
    - 5 januari 1829-31 december 1829, 1762
    - 4 januari 1830-29 december 1830, 1763
    - 6 januari 1831-30 december 1831, 1764
    - 4 januari 1832-27 december 1832, 1765
    - 2 januari 1833-30 december 1833, 1766
    - 6 januari 1834-31 december 1834, 1767
    - 5 januari 1835-31 december 1835, 1768
    - 2 januari 1836-29 juni 1836, 1769
    - 2 juli 1836-31 december 1836, 1770
    - 4 januari 1837-29 juni 1837, 1771
    - 1 juli 1837-30 december 1837, 1772
    - 2 januari 1838-30 juni 1838, 1773
    - 2 juli 1838-31 december 1838, 1774
    - 2 januari 1839-29 juni 1839, 1775
      Akte nr. 4181 geopend 05-07-1984
    - 2 juli 1839-31 december 1839, 1776
    - 2 januari 1840-29juni 1840, 1777
    - 1 juli 1840-31 december 1840, 1778
    - 2 januari 1841-30 juni 1841, 1779
    - 1 juli 1841-30 december 1841, 1780
    - 3 januari 1842-30 juni 1842, 1781
    - 1 juli 1842-31 december 1842, 1782
  - Register van wisselprotesten van 19 oktober 1820 tot 2 april 1841, 1783
  - Repertoire van de akten, Aegidius Walaardt Sacré, notaris, van 11 september 1820 tot 3 februari 1843, --
  - Index op de akten over de jaren 1820-1834, 1784
  - Index op de akten over de jaren 1835-1838, 1839-1841, 1785
- Nicolaas Mabé, 1831-1842, 92.
  - Minuten van allerlei notariële akten, 1831-1842, 1786-1789; 4 pakken
    Band 1790 op de studiezaal is de index op de akten t/m 1840
    - 17 oktober 1831-31 december 1835, 1786
    - 2 januari 1836-28 december 1837, 1787
    - januari 1838-december 1839, 1788
    - 3 januari 1840-30 augustus 1842, 1789
  - Register van wisselprotesten 12 december 1831 tot 6 september 1842, 1790
  - Repertoire van de akten, gepasseerd voor Nicolaas Mabé, notaris, van 17 oktober 1831 tot 6 september 1842, --
  - Index over de jaren 1831-1840, --
- Mr. Pieter Mabé jr, 1834-1842, 93.
  Zie voor de akten uit de periode 1843-1867 het nieuw notarieel archief inv.nrs. 47-78
  - Minuten van allerlei notariële akten, 1834-1842, 1791-1800; 10 pakken
    - 4 augustus 1834-28 december 1835, 1791
    - 8 januari 1836-27 december 1836, 1792
    - 3 januari 1837-30 december 1837, 1793
    - 6 januari 1838-27 december 1838, 1794
    - 2 januari 1839-31 december 1839, 1795
    - 6 januari 1840-21 mei 1840, 1796
    - 22 mei 1840-30 december 1840, 1797
    - 9 januari 1841-31 december 1841, 1798
    - 4 januari 1842-13 september 1842, 1799
    - 14 september 1842-30 december 1842, 1800
  - Repertoire van de akten, gepasseerd voor Pieter Mabé jr., notaris, en 17 vervolgen, van 2 augustus 1834 tot 17 februari 1843, 1801
  - Register van wisselprotesten met vervolg van 16 augustus-12 mei 1842, --
- Mr. Cornelis Gerlings jr, 1835-1842, 94.
  Zie voor akten uit de periode 1840-1878 het nieuw notarieel archief inv.nrs. 1-25
  - Minuten van allerlei notariële akten, 1835-1842, 1802-1804; 2 pakken
    - 19 december 1835-28 december 1839, 1802
    - 7 januari 1840-13 oktober 1842, 1803
    - Repertoire van de akten, gepasseerd voor Cornelis Gerlings Jr., notaris, van 19 december 1835-3 maart 1843, 1804
  - Register van protesten van 16 december 1835-2 maart 1843, --
- Wigbold van Haarlem, 1839-1842, 95.
  Zie voor de akten uit de periode 1843-1847 en het repertorium 1839-1847 het nieuw notarieel archief inv.nrs. 33-34
  - Minuten van allerlei notariële akten, 3 december 1839-23 december 1842, 1805; 1 pak
  - Register van wisselprotesten van 3 december 1839-29 juni 1842, --